【裁判字號】    97,破抗,19
【裁判日期】    970328
【裁判案由】    宣告破產
【裁判全文】
臺灣高等法院民事裁定                  97年度破抗字第19號
抗  告  人  鎗銘實業有限公司
法定代理人  甲○○
代  理  人  黃忠律師
上列抗告人因宣告破產事件，對於中華民國97年1月10日臺灣宜
蘭地方法院96年度破字第6號裁定提起抗告，本院裁定如下：
    主  文
原裁定廢棄，應由臺灣宜蘭地方法院更為裁定。
    理  由
一、按破產，對債務人不能清償債務者，宣告之；法院對於破產
    之聲請，在裁定前，得依職權為必要之調查，並傳訊債務人
    、債權人及其他關係人， 破產法第57條、第63條第2項分別
    定有明文。
二、抗告人於原法院聲請意旨略以：伊因經營不善負債累累並虧
    損嚴重，已無法清償債務，加上數家銀行貸款，本利越滾越
    大，伊已不勝負擔，為恐債務加劇，造成大部分債權人無法
    取得公平受償，為此聲請為伊破產之宣告等語，並提出營利
    事業登記證、變更登記表、股東同意書，及債權人清冊，債
    務人清冊，財產狀況說明書等件為證。經查：
  (一)依抗告人所提債權人、債務人名冊所示，其對臺灣中小企業
    銀行等5銀行負有債務新臺幣（下同）139,769,885元，並經
    臺灣中小企業銀行等4銀行於原法院陳稱屬實（ 見原法院卷
    第23、24頁）， 對其他127位廠商則負有債務26,728,062元
    ，合計約1億6千餘萬元（見原法院卷第44-50頁）。
  (二)復依抗告人提出之債務人名冊觀之，其對外已收債權1,707,
    066元，未收債權6,364,890元（ 見原法院卷第51-61頁），
    另財產清冊則記載其有不動產4筆、 生財器具等及現金50萬
    元、票據1,500,299元（ 見臺灣臺北地方法院95年度破字第
    97號卷〈以下稱臺北地院卷〉第34-35頁 ），抗告人復稱該
    不動產扣除別除權後已無剩餘，生財器具等加計現金及票據
    為19,328,475元（見臺北地院卷第72頁）。
  (三)綜上，抗告人之資產及負債果如前所述，其資產約2千9百餘
    萬元、負債為1億6千餘萬元，則抗告人之債務遠超過資產，
    是否已不能清償債務，而得宣告破產，並非無疑。抗告人雖
    未依原法院96年12月19日裁定意旨，補正部分債權人及債務
    人之正確名稱、送達地址、財產狀況說明書上不動產及動產
    之市值，現金及票據證明等，惟抗告人已陳報其所有現金50
    萬元，及兌現票據1,500,299元， 現由其代理人黃忠律師保
    管中，因債權人眾多，恐遭查扣，可隨時提交法院，法院於
    必要時亦得依破產法第72條之規定，為必要之保全處分等語
    （見原法院卷第113頁、本院卷第11頁 ）。似見倘抗告人確
    有該款項存在，現亦未存放於銀錢業者，且非不得予以調查
    。又抗告人所有不動產及部分動產已經原法院民事執行處以
    96年度執未字第445號執行事件為查封拍賣， 並有鑑定價格
    可參（見原法院卷第115-118頁 ），至其餘之生財器具及存
    貨價值，亦未見原法院依職權調查之。再抗告人未補正者僅
    為部分債權人及債務人資料，則扣除該部分，抗告人其餘之
    債權債務狀況並非不得調查認定。原法院就抗告人是否有不
    能清償債務之情事，未予調查確認，逕以抗告人未補正部分
    債權人、債務人及財產資料，無法認定抗告人債權債務及財
    產狀況為由，駁回抗告人之聲請，即有未合。抗告意旨指摘
    原裁定不當，求予廢棄，為有理由。又破產事件倘經准許，
    所應進行之程序應由原法院為之，爰由本院將原裁定廢棄，
    發回原法院另為適當之處理。
三、據上論結，本件抗告為有理由，爰裁定如主文。
中    華    民    國    97    年    3     月    28    日
                    民事第十一庭
                        審判長法  官   鄭雅萍
                              法  官   徐福晉
                              法  官   詹文馨
正本係照原本作成。
本裁定除以適用法規顯有錯誤為理由，並經本院許可外，不得再
抗告。如提起再抗告，應於收受後10日內委任律師為訴訟代理人
向本院提出再抗告狀。並繳納再抗告費新台幣１千元。
中    華    民    國    97    年    4     月    2     日
                              書記官   周淑靜


司法院資訊處製作；財團法人民間司法改革基金會備份。
